臺灣高雄地方法院刑事判決　　　　　　　　　　　　九十三年度訴字第二一八一號
　　公　訴　人　臺灣高雄地方法院檢察署檢察官
　　被　　　告　乙○○
右列被告因違反毒品危害防制條例案件，經檢察官提起公訴（九十三年度毒偵字第二
八九五、四０五０號），本院適用簡式審判程序判決如左：
    主      文
乙○○連續施用第一級毒品，累犯，處有期徒刑壹年陸月。
扣案之海洛因貳包（淨重分別為零點零柒公克、零點零柒公克）均沒收銷燬之。
    事      實
一、乙○○前因施用毒品之違反毒品危害防制條例案件，經依本院以八十九年度毒聲
    字第五六七０號裁定送強制戒治，於民國（下同）九十年十二月十一日期滿執行
    完畢，詎於強制戒治執行完畢後，五年內基於施用第一級毒品之海洛因之概括犯
    意，自九十三年五月中旬之某時起，連續在高雄市○○區○○路三一號住處，以
    針筒注射方式施用第一級毒品海洛因，每日施用約一至二次，最後一次於九十三
    年七月二十三日上午十時許，在高雄市旗津區○○○路九五四巷一一之一號「福
    壽宮」公廁內施用；嗣於九十三年六月二日中午十二時二十分許，在高雄市旗津
    區○○○路七六一巷口處，被警查獲，並扣得乙○○持有之毒品海洛因一包（淨
    重０‧０七公克）；復於九十三年七月二十三日下午十時五十分許，在前址「福
    壽宮」處，為警查獲，又扣有乙○○所持之海洛因一包（淨重０‧０七公克）。
二、案經高雄市政府警察局鼓山分局移送臺灣高雄地方法院檢察署檢察官偵查起訴。
    理      由
一、前開事實，業據被告乙○○於偵、審中坦承不諱，且經警於前揭二次查獲時，均
    採集被告尿液送高雄市立凱旋醫院鑑驗結果，被告尿液呈施用海洛因後之嗎啡陽
    性反應，有右揭醫院煙毒尿液檢驗成績書二份附卷可稽（九十三年度偵字第二八
    九五號偵查卷第二二頁、九十三年度偵字第四０五０號偵查卷第二一頁），並被
    告二次被查獲，亦分別扣得被告先後持有白色粉末各一包，該等白色粉末二包確
    屬海洛因，亦先後送法務部調查局鑑定無誤，亦有該局鑑定通知書二紙在卷足憑
    （九十三年度偵字第四０五０號偵查卷第九頁、本院卷第二九頁）；又被告前因
    違反毒品危害防制條例案件，經本院以八十九年度毒聲字第五六七０號裁定送強
    制戒治，於九十年十二月十一日期滿執行完畢後，五年內又為本件施用毒品海洛
    因之犯行，此有臺灣高等法院被告全國前案紀錄表各一份在卷可考，是以本件事
    證已明，被告犯行堪予認定。
二、核被告乙○○所為，係犯毒品危害防制條例第十條第一項之施用第一級毒品罪。
    被告持有海洛因之低度行為，應為其施用海洛因之高度行為所吸收，不另論罪。
    被告所為連續多施用毒品海洛因行為，時間緊接，所犯罪名相同，顯係出於概括
    之犯意為之，為連續犯，爰依刑法第五十六條之規定以一罪論，並加重其刑。又
    公訴人就被告所犯九十三年六月二日下午一時許前回溯二十四小時內之某時，以
    及同年七月二十三日上午十一時五十分許前回溯二十四小時內之某時，先後各施
    用毒品海洛因一次以外之連續多次施用第一級毒品海洛因犯行部分，雖未起訴，
    惟查被告所犯除起訴部分以外之連續施用海洛因之犯行部分，與經起訴之二次施
    用毒品海洛因行為部分，係連續犯，已如前述，具有裁判上一罪之關係，並為起
    訴效力所及，本院自得併予審酌，附此敘明。又被告曾犯施用毒品案件，經本院
    判處有期徒刑八月確定，並於九十三年四月十二日執行完畢，五年以內再犯本件
有期徒刑以上之罪，為累犯，依刑法第四十七條規定加重其刑，並遞加之。爰審
    酌被告前曾因違反毒品危害防制條例案件，經本院裁處送強制戒治執行完畢，且
    經臺灣高雄地方法院檢察署檢察官處分不起訴在案，此有臺灣高等法院被告全國
    前案紀錄表及臺灣高雄地方法院檢察署刑案資料查註紀錄表可按，復因施用毒品
    案件，經本院判處罪刑在案，於九十三年四月十二日執行完畢，已如前述，竟無
    悔悟，甫出獄即又為本件施用毒品海洛因犯行，且於九十三年六月二日遭警查獲
    後，仍繼續施用海洛因，又於同年七月二十三日再被查獲，顯見其自前案以來即
    長期施用毒品，難以戒絕，陷溺毒癮甚深，應施以較長期之隔絕措施，期能協助
    其根絕毒癮，又其犯後於本院審理中，坦承犯行，已見悔意等一切情狀，量處如
    主文所示之刑，以示懲儆。至扣案先後查獲扣案之毒品海洛因各一包，合計二包
    （九十三年六月二日查獲之海洛因一包、淨重０‧０七公克，九十三年七月二十
    三日查獲之海洛因一包淨重０‧０七公克），均係查獲之毒品，且為被告所持有
    ，已據其供陳甚明（九十三年六月二日移送之警卷第一頁反面、九十三年七月二
    十三日移送之警卷第一頁反面、本院卷第四九頁），爰依毒品危害防制條例第十
    條第一項前段諭知沒收銷燬之。
據上論斷，應依刑事訴訟法第二百九十九條第一項前段、第二百七十三條之一第一項
，毒品危害防制條例第十條第一項、第十八條第一項前段，刑法第十一條前段、第五
十六條、第四十七條，判決如主文。
本案經檢察官甲○○到庭執行職務。
中      華      民      國      九十三      年    十    月  二十六    日
                                      臺灣高雄地方法院刑事第三庭
                                          法  官  高思大
右正本證明與原本無異。
如不服本判決，應於判決送達後十日內向本院提出上訴狀，上訴於台灣高等法院高雄
分院（須附繕本）。
                                          書記官  蔡語珊
中      華      民      國      九十三      年    十    月  二十七      日
附錄條文：
毒品危害防制條例第十條第一項：
            施用第一級毒品者，處六月以上五年以下有期徒刑。
